【裁判字號】    94,訴,3773
【裁判日期】    950227
【裁判案由】    毒品危害防制條例
【裁判全文】
臺灣臺中地方法院刑事判決              94年度訴字第3773號
公  訴  人  臺灣臺中地方法院檢察署檢察官
被      告  甲○○
上列被告因毒品危害防制條例案件，經檢察官提起公訴（九十四
年度毒偵字第五六七四號），及移送併辦（九十四年度毒偵字第
六五三一號），被告於準備程序中就被訴事實為有罪之陳述，本
院合議庭裁定由受命法官獨任進行簡式審判程序，茲判決如下：
    主    文
甲○○連續施用第一級毒品，累犯，處有期徒刑捌月；又連續施
用第二級毒品，累犯，處有期徒刑肆月。應執行有期徒刑拾月。
    犯罪事實
一、甲○○前曾因施用毒品案件，於民國八十四年四月二十七日
    經臺灣臺北地方法院判處有期徒刑三年確定，於八十四年十
    月九日起刑期起算，於八十八年十一月十五日因縮短刑期假
    釋出獄；又於八十四年間再因施用毒品案件，經本院判處有
    期徒刑三年二月，並經撤銷上開假釋，接續執行殘刑四年四
    月二十五日，甫於九十三年九月三十日縮刑期滿執行完畢。
    其又於八十九年間因施用毒品案件，經本院裁定送觀察、勒
    戒後，認有繼續施用傾向，由本院裁定令入戒治處所施以強
    制戒治，於八十九年九月十七日強制戒治期滿出監，詎仍不
    知悔改，於前開強制戒治期滿後之五年內，復基於施用第一
    級毒品海洛因之概括犯意，於九十四年六月三十日在台中縣
    太平市○○○路三０一巷二十三號五樓住處，及於九十四年
    八月二十四日晚上在台中市○區○○路二三七號三樓之一，
    以將第一級毒品海洛因摻入香煙內點燃吸食之方式，連續施
    用第一級毒品海洛因各一次；另基於施用第二級毒品安非他
    命之概括犯意，於九十四年六月三十日在台中縣太平市○○
    ○路三０一巷二十三號五樓住處，及於九十四年八月二十四
    日晚上在台中市○區○○路二三七號三樓之一，以將第二級
    毒品安非他命置於玻璃管燒烤吸取白煙之方式，連續施用第
    二級毒品安非他命各一次。嗣先後為警於九十四年七月二日
    下午二時三十分許在台中縣太平市○○○路三０一巷二三號
    五樓執行搜索時；及於九十四年八月二十五日晚上九時許在
    台中市○區○○路二三七號三樓之一查獲。
二、案經台中縣警察局烏霧峰分局報請臺灣臺中地方法院檢察署
    檢察官偵查起訴及由台中市警察局第二分局報請該署檢察官
    移由本院併辦。
    理    由
一、上揭事實，業據被告甲○○於本院簡式審判程序審理時供承
    明確，且被告於九十四年七月二日、九十四年八月二十五日
    為警查獲後所採集之尿液，經分別送請詮昕科技股份有限公
    司及中山醫學大學附設醫院藥物濫用檢測中心檢驗結果，均
    呈嗎啡及甲級安非他命陽性反應，此有上開公司九十四年七
    月十三日出具之編號00000000號濫用藥物尿液檢驗
    報告及上開檢測中心九十四年九月三十日出具之檢驗報告各
    一份在卷可稽。足認被告之自白與事實相符，可堪採信。本
    件事證明確，被告上開犯行洵堪認定。
二、按海洛因、甲基安非他命分係毒品危害防制條例所定之第一
    級毒品、第二級毒品，不得非法施用。核被告甲○○所為，
    分別係犯毒品危害防制條例第十條第一項之施用第一級毒品
    罪及同條第二項之施用第二級毒品罪。查被告為供施用第一
    級毒品海洛因及第二級毒品甲基安非他命而分別持有各該級
    毒品之低度行為，應分別為施用第一級毒品海洛因及施用第
    二級毒品甲基安非他命之高度行為所吸收，均不另論罪。次
    查，被告先後二次施用第一級毒品海洛因及先後二次施用第
    二級毒品甲基安非他命犯行，均係時間緊接，觸犯構成要件
    相同之罪，顯各係基於概括犯意反覆為之，均為連續犯，均
    應依刑法第五十六條之規定，以一罪論，並分別依法加重其
    刑。被告所犯上開二罪，犯意各別，行為互殊，應予分論併
    罰。末查，被告前因施用毒品案件，於八十四年四月二十七
    日經臺灣臺北地方法院判處有期徒刑三年確定，於八十四年
    十月九日起刑期起算，於八十八年十一月十五日因縮短刑期
    假釋出獄；又於八十四年間再因施用毒品案件，經本院判處
    有期徒刑三年二月，並經撤銷上開假釋，接續執行殘刑四年
    四月二十五日，於九十三年九月三十日縮刑期滿執行完畢等
    情，有臺灣臺中地方法院檢察署刑案資料查註紀錄表以及臺
    灣高等法院被告全國前案紀錄表各一份存卷可憑，其於五年
    內再犯本件有期徒刑以上之罪，為累犯，應依刑法第四十七
    條規定，均遞加重其刑。爰審酌被告前曾因施用毒品案件，
    經送觀察、勒戒執行完畢釋放後，仍不知戒除施用毒品之惡
    習，而無視於毒品對於自身健康之戕害，及國家對於杜絕毒
    品犯罪之禁令，惟施用毒品係屬自戕行為，犯罪手段尚屬平
    和，且坦承犯行，態度尚稱良好，其施用毒品之次數不多等
    一切情狀，分別量處如主文所示之刑，並定其應執行之刑。
三、據上論斷，應依刑事訴訟法第二百七十三條之一第一項、第
    二百九十九條第一項前段，毒品危害防制條例第十條第一項
    、第二項，刑法第十一條前段、第五十六條、第四十七條、
    第五十一條第五款，判決如主文。
本案經檢察官乙○○到庭執行職務。
中    華    民    國    95    年     2    月    27    日
                  刑事第一庭    法  官  曾佩琦
上正本證明與原本無異。
如不服本判決，應於送達後十日內向本院提出上訴狀（須附繕本
），上訴於臺灣高等法院臺中分院。
中    華    民    國    95    年     2    月    27    日
                                書記官  賴玉真
附錄本案論罪科刑法條：
【毒品危害防制條例第十條】
  施用第一級毒品者，處六月以上五年以下有期徒刑。
  施用第二級毒品者，處三年以下有期徒刑。


司法院資訊處製作；財團法人民間司法改革基金會備份。
